臺灣高等法院臺中分院交通事件裁定　　 96年度交抗字第898號
抗　告　人
即受處分人　甲○○
上列抗告人因聲明異議案件，不服臺灣彰化地方法院中華民國96
年9月12日所為裁定（96年度交聲字第597號）提起抗告，本院裁
定如下:
    主  文
抗告駁回。
    理  由
一、按汽車駕駛人駕駛汽車，應遵守道路交通標誌、標線、號誌
    之指示；汽車行駛至交岔路口，其行進、轉彎，應遵守燈光
    號誌或交通警察之指示，道路交通安全規則第九十條前段、
    第一百零二條第一項第一款分別定有明文。汽車駕駛人，行
    經有燈光號誌管制之交岔路口闖紅燈者，處新臺幣（下同）
    一千八百元以上五千四百元以下罰鍰；汽車駕駛人有第五十
    三條之情形者，記違規點數三點（原審誤載為「一點」），
    道路交通管理處罰條例第五十三條第一項及第六十三條第一
    項第三款亦有明文規定。
二、本件原處分機關處分意旨略以：受處分人即異議人甲○○所
    有之車號ＱＩ－四四四八號自用一般小客車，於民國（下同
    ）九十六年五月十五日下午五時十六分許，行經臺中縣清水
    鎮○○路、港埠路口，有燈光號誌管制之交岔路口闖紅燈，
    遭設置於路旁之固定式自動照相儀器拍照採證，臺中縣警察
    局交通警察隊乃以異議人違反道路交通管理處罰條例第五十
    三條之規定逕行掣單舉發，嗣異議人雖提出申訴，然經原處
    分機關請原舉發單位調查結果，仍認受處分人所有之前開車
    輛有上述違規行為，原處分機關乃依道路交通管理處罰條例
    第五十三條規定裁處異議人罰鍰二千七百元，並依同條例第
    六十三條第一項記違規點數三點等語。
三、原審裁定意旨略以：抗告人即受處分人（下稱抗告人）所有
    車牌號碼ＱＩ－四四四八號自用一般小客車，於九十六年五
    月十五日下午五時十六分許，行經臺中縣清水鎮○○路、港
    埠路口，為警以其行經有燈光號誌管制之交岔路口闖越紅燈
    之違規，逕行舉發等情，為抗告人所不爭執，並有臺中縣警
    察局舉發違反道路交通管理事件通知單一份在卷可稽，抗告
    人雖否認有何闖越紅燈之違規情事，然其前向交通部公路總
    局臺中區監理所彰化監理站申訴，經該站函轉臺中縣警察局
    交通警察隊，臺中縣警察局交通警察隊於九十六年六月二十
    二日以中縣警交字第０九六００一０三八二號函函覆：本件
    違規車輛當時係以時速二十三公里，黃燈亮二點九秒於紅燈
    亮後一點五秒超越停止線遭儀器感應拍攝第一張照片仍未停
    車，於二點三秒伸入路口始拍攝第二張照片，其違規闖越紅
    燈行為足堪認定等語，有該函可按，並檢附違規舉發照片二
    幀可資佐證（見原審卷第六頁背面），足見抗告人所有之上
    開車輛於通過該違規路口停止線前時，該處之號誌早已轉換
    為紅燈，然抗告人並未停止前進，仍違規闖越該路口，是抗
    告人所有之上開車輛確有於上揭時、地，行經交岔路口闖越
    紅燈之違規情事無訛。至抗告人雖以前詞置辯，然並未提出
    相關證據方法可供原審調查，原審自無從據以採信。因認原
    處分機關依前揭道路交通管理處罰條例第五十三條第一項及
    第六十三條第一項第三款規定，裁處受處分人罰鍰二千七百
    元，並記違規點數三點，核無違誤，本件異議為無理由，依
    道路交通案件處理辦法第19條，裁定駁回。經核原審裁定並
    無不合，抗告人提起抗告，徒以：違規情事以事實為真，原
    審裁定是非不分，難以服眾云云，僅抽象指摘原裁定不當，
    但未具體敘明原裁定有何不當之處，其抗告為無理由，應予
    駁回。
四、據上論結，應依道路交通案件處理辦法第26條、刑事訴訟法
    第412條，裁定如主文。
中　　華　　民　　國　　96　　年　　10　　月　　31　　日
            交通法庭    審判長法　官  羅  得  村
                              法　官  張  靜  琪
                              法　官  陳  宏  卿
上列正本證明與原本無異。
不得再抗告。
                              書記官  周　巧　屏
中　　華　　民　　國　　96　　年　　10　　月　　31　　日
